【裁判字號】    92,上易,310
【裁判日期】    920409
【裁判案由】    竊盜
【裁判全文】
臺灣高等法院高雄分院刑事判決                    九十二年度上易字第三一０號
      上  訴  人  台灣高雄地方法院檢察署檢察官
      被      告  甲○○
右上訴人因被告竊盜案件，不服臺灣高雄地方法院九十一年度易字第四二二一號中華
民國九十二年一月十三日第一審判決（起訴案號：臺灣高雄地方法院檢察署九十一年
度偵字第二二五五一號），提起上訴，本院判決如左：
      主    文
原判決撤銷。
甲○○竊盜，累犯，科罰金伍佰元，如易服勞役以參佰元折算壹日。
      事     實
一、甲○○於民國八十三年間，因違反麻醉藥品管理條例，經臺灣高雄地方法院判處
    有期徒刑五月確定，於八十三年十二月二十三日易科罰金執行完畢，又於八十九
    年間因竊盜罪，經同法院判處有期徒刑三月，於八十九年十一月八日執行完畢，
    猶不知悔改，復意圖為自己不法之所有，於九十一年十月九日十三時十分許，趁
    無人注意之際，在乙○○位於高雄市○○區○○街五０巷三六號住處前，竊取乙
    ○○所有置放於上開住處騎樓前之白鐵管五支，得手後，將該五支白鐵管持往高
    雄市苓雅區○○○路六一號黃德南處，以新台幣七十元（下同）之代價，賣與不
    知情之舊物收購商黃德南。
二、案經被害人乙○○訴由高雄市政府警察局苓雅分局移送台灣高雄地方法院檢察署
    檢察官偵查起訴。
      理    由
一、訊據被告甲○○坦承取走上開五支白鐵管之事實不諱，惟矢口否認有何竊盜犯行
    ，辯稱：我以為那些白鐵管係別人不要之東西，才撿拾賣錢等語。
二、經查：
（一）右開事實，業據被告於警訊（見警訊卷第一頁背面）及偵查中第一次偵訊時（
      見偵查卷第七頁背面）坦承不諱，核與告訴人乙○○於警訊（見警訊卷第四頁
      ）及本院調查時（見本院卷第二十頁、第二十一頁）指訴之情節相符，並有高
      雄市政府警察局苓雅分局扣押物品目錄表、贓物認領保管收據各一份及照片二
      幀在警訊卷第六頁、第十一頁、第十二頁可憑。
（二）告訴人乙○○雖於原審審理時證稱：該白鐵管係不要之東西，但被告於本件案
      發前一星期內之某日，曾竊取其所有不鏽鋼新品二支（固定門框用），我係針
      對該部分等語綦詳（見原審卷第十九頁），然本院就上開證詞質問告訴人，告
      訴人則稱：「我不是說這些白鐵管我是不要的，而是這些白鐵管不重要，白鐵
      管的部分我是可以原諒被告，只是不繡鋼新品二支的部分，那是我工作要用的
      。」等語（見本院卷第二十一頁），且該五支白鐵管是放置在告訴人工作之騎
      樓下失竊，並非告訴人所任意丟棄，可見該五支白鐵管並非告訴人所丟棄不要
      之物甚明，原審對此有所誤解。
（三）綜上所述，足見被告所辯，顯係卸責之詞，不足採信。本件事證明確，被告竊
      盜犯行，堪以認定。
三、核被告甲○○所為，係犯刑法第三百二十條第一項之竊盜罪。被告於八十三年間
    ，因違反麻醉藥品管理條例，經臺灣高雄地方法院判處有期徒刑五月確定，於八
    十三年十二月二十三日易科罰金執行完畢，又於八十九年間因竊盜罪，經同法院
    判處有期徒刑三月，於八十九年十一月八日執行完畢之事實，有台灣高等法院被
    告全國前案紀錄表在卷足憑，其於前開有期徒刑執行完畢五年內再犯本件有期徒
    刑以上之罪，為累犯，應依刑法第四十七條規定，加重其刑。
四、原審以不能證明被告犯罪，而為被告無罪之諭知，尚有未洽。檢察官上訴意旨，
    執此指摘原判決不當，為有理由，自應由本院將原判決予以撤銷改判。爰審酌被
    告曾有竊盜前科，然本次所竊取之五支白鐵管價值甚微，被告僅變賣得款七十元
    ，且已經告訴人領回，告訴人於本院調查時亦表示願意原諒被告等一切情狀，從
    輕科處被告罰金五百元，並諭知罰金如易服勞役之折算標準。
五、至被害人於本件案發前一星期內之某日，曾失竊不鏽鋼新品二支等情，被告否認
    有該竊盜犯行，且被害人亦無法提出積極證據足資證明該件亦係被告所為，況且
    該部分亦未據公訴人起訴，因此本院就此部分無法一併審理，核此敘明。
據上論斷，應依刑事訴訟法第三百六十九條第一項前段、第三百六十四條、第二百九
十九條第一項前段，刑法第三百二十條第一項、第四十七條、第四十二條第二項、罰
金罰鍰提高標準條例第一條前段、第二條第一項，判決如主文。
本案經檢察官方娜蓉到庭執行職務。
中    華    民    國      九十二      年      四      月     九   日
                              臺灣高等法院高雄分院刑事第二庭
                                  審判長法官  林正雄
                                        法官  謝靜雯
                                        法官  黃壽燕
右正本證明與原本無異。
不得上訴。
      法院書記官  黃富美
中    華    民    國      九十二      年      四      月    九    日
附錄本判決論罪科刑法條：
刑法第三百二十條
  意圖為自己或第三人不法之所有，而竊取他人之動產者，為竊盜罪，處五年以下有
  期徒刑、拘役或五百元以下罰金。
  意圖為自己或第三人不法之利益，而竊佔他人之不動產者，依前項之規定處斷。
  前二項之未遂犯罰之。


司法院資訊處製作；財團法人民間司法改革基金會備份。
